臺灣高等法院刑事裁定　　　　　　　　 100年度聲字第1070號
聲　請人即
選任辯護人　陳志律師
被　　　告　呂世民
上列聲請人因被告違反槍砲彈藥刀械管制條例等案件，聲請具保
停止羈押，本院裁定如下：
    主  文
聲請駁回。
    理  由
一、本件被告呂世民因違反槍砲彈藥刀械管制條例等案件經提起
    公訴，由臺灣桃園地方法院判決後，被告不服而上訴移送本
    院，經本院訊問後，認被告涉嫌違反槍砲彈藥刀械管制條例
    等罪嫌重大，有事實足認有勾串證人或共犯之虞，及所犯為
    死刑、無期徒刑或最輕本刑為5年以上有期徒刑之罪，非予
    羈押，顯難進行審判或執行，而依刑事訴訟法第101條第1項
    第2款、第3款規定，於民國100年3月2日執行羈押。
二、聲請意旨略以：被告於原審及本院均明確坦承犯行，本件已
    無勾串共犯或證人及湮滅證據之虞，且被告犯後態度良好，
    並與恐嚇取財2罪之被害人達成和解，被害人亦於本院準備
    程序中當庭表示願意原諒被告，況被告有正當的工作，又有
    固定住居所，更須照顧已60歲、罹患惡性腫瘤之父親，及扶
    養5歲幼女，而被告且與感情深厚、生下幼女之未婚妻預定
    於4月1日完婚，故請求具保停止羈押，讓被告了卻心願，日
    後能安心入獄服刑云云。
三、按被告經法官訊問後，認為犯罪嫌疑重大，而有下列情形之
    一，非予羈押，顯難進行追訴、審判或執行者，得羈押之︰
    (一)逃亡或有事實足認為有逃亡之虞者。(二)有事實足認為有湮
    滅、偽造、變造證據或勾串共犯或證人之虞者。(三)所犯為死
    刑、無期徒刑或最輕本刑為五年以上有期徒刑之罪者。刑事
    訴訟法第101條第1項定有明文。而羈押被告之目的，在於確
    保訴訟程序之進行、證據之保存及真實之發現，並確保刑罰
    之執行，且聲請停止羈押，除有刑事訴訟法第114條各款所
    列情形之一不得駁回者外，被告有無羈押之必要，法院得就
    具體個案情節予以斟酌決定，如就客觀情事觀察，法院許可
    羈押之裁定在目的與手段間之衡量並無明顯違反比例原則情
    形，即無違法或不當可言。基於憲法保障人民身體自由之意
    旨，被告犯上開重罪條款且嫌疑重大者，仍應有相當理由認
    為其有逃亡之虞，法院為確保追訴、審判或執行程序之順利
    進行，此際予以羈押，係屬維持刑事司法權有效行使之最後
    必要手段，倘以重罪常伴有逃亡之高度可能性，為脫免刑責
    及受罰之人性本質，一般正常之人，依其合理判斷，可認為
    該犯重罪嫌疑重大之人具有逃亡之相當或然率存在，即已該
    當相當理由之認定標準，不以達到充分可信或確定程度為必
    要。且其認定，固不得憑空臆測，但不以絕對客觀之具體事
    實為限，若有某些跡象或情況作為基礎，即無不可。（最高
    法院98年台抗字第668號裁定參照）經查被告呂世民因違反
    槍砲彈藥刀械管制條例等案件，經原審法院以其犯非法寄藏
    手槍罪部分，判處有期徒刑6年，併科罰金新臺幣15萬元；
    共同剝奪他人行動自由罪，處有期徒刑7月；共同恐嚇取財
    罪，處有期徒刑7月；共同恐嚇取財罪，處有期徒刑7月，並
    定應執行有期徒刑7年，併科罰金新臺幣15萬元在案，顯見
    被告之犯罪嫌疑重大，衡諸被告為主導本案犯行之地位，且
    其經判處重刑，為躲避刑罰之執行，顯有逃亡之虞，符合刑
    事訴訟法第101條第1項第1、3款之羈押要件，非予羈押，顯
    難進行審判或刑罰之執行；再有無羈押之必要性，得否具保
    、責付、限制住居而停止羈押，屬事實審法院得自由裁量、
    判斷之職權，本件確有羈押之原因及必要等情，已如前述，
    本院審酌全案卷證，認前開羈押原因尚未消滅，並斟酌命被
    告具保、責付或限制住居等侵害較小之手段，均不足以確保
    審判或執行程序之順利進行等情，自無從僅因被告已坦承犯
    罪，即准予被告以具保及以限制住居等方式替代之，此與司
    法院大法官會議釋字第665號解釋之意旨亦無相違。另本案
    經本院判決有罪後，尚得上訴第三審，全案尚未確定，為使
    後續訴訟得以順利進行，並確保有罪判決確定後被告能到案
    執行，審酌本案犯罪情節，具有殺傷力之槍彈，為法律所嚴
    禁，被告無視法令，未經許可而寄藏槍彈，數量不少，此舉
    危害社會治安重大，被告且不循正當法律途徑解決債務，率
    爾聚眾以違法手段為之，與同案被告黃英敏恫嚇被害人索討
    財物，對社會治安危害甚鉅，其涉案情節重大，為確保將來
    審判程序之順利進行及刑事執行之保全，審酌比例原則及必
    要性原則，實認有繼續執行羈押之必要，且無從藉具保、責
    付或限制住居等方法代之，至於被告與恐嚇取財2罪之被害
    人已達成和解，稱有正當工作，又有固定住居所，更須照顧
    已60歲且罹患惡性腫瘤之父親，及扶養5歲幼女，更與未婚
    妻預定於4月1日完婚，為了卻心願，讓被告日後能安心入獄
    服刑，請求具保停止羈押等情，其情固值憐憫，惟此與被告
    是否有應予停止羈押之事由、與有無羈押必要性之法律判斷
    無涉，無從據為准予被告具保停止羈押之正當事由，是聲請
    人以上開情詞聲請對被告具保停止羈押，自難准許，應予駁
    回。
中    華    民    國   100    年    4     月    27    日
                  刑事第十一庭  審判長法  官  許宗和
                                      法  官  趙功恆
                                      法  官  潘進柳
以上正本證明與原本無異。
如不服本裁定，應於收受送達後五日內向本院提出抗告狀。
                                      書記官  任正人
中    華    民    國   100    年    4     月    27    日